【裁判字號】    90,訴,608
【裁判日期】    900713
【裁判案由】    毒品危害防制條例
【裁判全文】
臺灣臺北地方法院刑事判決                            九十年度訴字第六八號
    公  訴  人  臺灣臺北地方法院檢察署檢察官
    被      告  甲○○
右列被告因毒品危害防制條例案件，經檢察官提起公訴（九十年度毒偵字第一二四三
號），本院判決如左：
    主  文
甲○○連續施用第一級毒品，累犯，處有期徒刑拾月。扣案之海洛因貳包（淨重零點
零貳公克）沒收銷燬之，已使用過注射針筒參支沒收之。
    事  實
一、甲○○前於民國八十一、八十二、八十五及八十七年間，多次因違反麻醉藥品管
    理條例案件，分別經台灣基隆地方法院判處有期徒刑五月、七月、八月、七月確
    定，復於八十七年二月間因違反麻醉藥品管理條例案件，經台灣基隆地方法院判
    處有期徒刑八月，並經台灣高等法院駁回上訴確定，甫於八十八年二月十二日入
    監執行，同年八月二十日執行完畢後，又於八十七年十月間因違反毒品危害防制
    條例案件，經台灣基隆地方法院裁定應入勒戒處所執行觀察、勒戒及令入戒治處
    所執行強制戒治，八十七年十一月二十六日裁定停止戒治並付保護管束（保護管
    束期間自八十七年十二月十七日至八十八年七月二十三日），保護管束期滿後，
    業由台灣基隆地方法院檢察署檢察官於八十八年十二月二十三日以八十八年度戒
    毒偵字第二三號為不起訴處分在案。竟仍不知戒絕毒癮，基於施用第一級毒品安
    非他命之概括犯意，自八十九年五月間起同年十一月八日止，在台北市○○區○
    ○路二十九號住處、基隆市○○路八十五巷九號十一樓友人住所等處施用第一級
    毒品海洛因多次。嗣於同年十一月八日下午三時十分許，在基隆市○○路八十五
    巷九號十一樓為警查獲，並扣得第一級毒品海洛因二包（淨重０．０二公克）、
    已使用過注射針筒三支。
二、案經基隆市警察局移送台灣基隆地方法院檢察署呈請台灣高等法院檢察署令轉台
    灣台北地方法院檢察署檢察官偵查起訴。
    理  由
一、右開事實，業據被告甲○○於警訊中坦承不諱，核與偵訊及本院審理時供述大致
    相符，復有海洛因二包（淨重０．０二公克）扣案可稽，有法務部調查局八十九
    年十一月十日基警刑五字第四五三九三號鑑定通知書在卷可按，且其於八十九年
    十一月八日，經警分別採集其尿液送驗，結果呈嗎啡陽性反應，此有基隆市衛生
    局八十九年十一月十三日（八九）基衛六字第一二三四八號函附檢驗成績書一紙
    存卷可查。又其於八十七年十月間因違反毒品危害防制條例案件，經台灣基隆地
    方法院裁定應入勒戒處所執行觀察、勒戒及令入戒治處所執行強制戒治，八十七
    年十一月二十六日裁定停止戒治並付保護管束（保護管束期間自八十七年十二月
    十七日至八十八年七月二十三日），保護管束期滿後，業由台灣基隆地方法院檢
    察署檢察官於八十八年十二月二十三日以八十八年度戒毒偵字第二三號為不起訴
    處分在案等情，有台灣高等法院檢察署刑案紀錄簡覆表及台灣基隆地方法院檢察
    署檢察官八十八年度戒毒偵字第二三號不起訴處分書等各一件在卷可參，足認被
    告之自白與事實相符，本案事證明確，其於保護管束期滿後之連續施用第一級毒
    品海洛因犯行堪以認定，應予依法論科。
二、核被告所為，核係犯毒品危害防制條例第十條第一項之施用第一級毒品罪。其施
    用毒品前後非法持有毒品之低度行為，為非法施用毒品之高度行為所吸收，不另
    論罪。又被告先後多次施用毒品之行為，時間緊接，方法相同，所犯係構成要件
    相同之罪名，顯係基於概括犯意而反覆為之，為連續犯，應依刑法第五十六條規
    定，以一罪論，並加重其刑。查被告前曾於八十七年二月間因違反麻醉藥品管理
    條例案件，經台灣基隆地方法院判處有期徒刑八月，並經台灣高等法院駁回上訴
    確定，甫於八十八年二月十二日入監執行，同年八月二十日執行完畢，此有台灣
    高等法院檢察署刑案紀錄簡覆表一件在卷可徵，其於刑之執行完畢五年之內再犯
    本件有期徒刑以上之罪，為累犯，應依刑法第四十七條規定，遞加重其刑。爰審
    酌被告前於八十一年間、八十二年間、八十五年間及八十七年間多次因違反麻醉
    藥品管理條例案件，分經台灣基隆地方法院判處有期徒刑五月、七月、八月、七
    月刑期確定，於保護管束期滿後仍未戒絕毒癮，且一再遭查獲，此有前揭刑案紀
    錄簡覆表在卷可按，犯罪之動機、目的、手段、施用安非他命之期間及犯罪後自
    白不諱之態度等一切情狀，量處如主文所示之刑，以資懲儆。扣案之海洛英為違
    禁物，應依毒品危害防制條例第十八條第一項前段沒收銷燬之；已使用過注射針
    筒三支，為被告所有供犯罪所用之物，應依刑法第三十八條第一項第二款沒收之
    ；至為警同時查扣之未使用過注射針筒五支，為屋主鄒文賢（另案偵辦）所有，
    與被告施用第一級毒品無何關連性，故不於本案宣告沒收，併此敘明。
據上論斷，應依刑事訴訟法第二百九十九條第一項前段，毒品危害防制條例第十條第
一項、第十八條第一項前段，刑法第十一條前段、第五十六條、第四十七條、第三十
八條第一項第二款，判決如主文。
本案經檢察官陳錫柱到庭執行職務
中      華      民      國      九十      年      七      月    十三    日
                                      臺灣臺北地方法院刑事第一庭
              法  官  李  莉  苓
右正本證明與原本無異。
如不服本判決，應於判決送達後十日內，向本院提出上訴狀。
                                          書記官  陳  惠  娟
中      華      民      國      九十      年      七      月    十七    日
附錄本案論罪科刑法條全文
毒品危害防制條例第十條
施用第一級毒品者，處六月以上五年以下有期徒刑。
施用第二級毒品者，處三年以下有期徒刑。


司法院資訊處製作；財團法人民間司法改革基金會備份。
